【裁判字號】    95,聲,1118
【裁判日期】    950713
【裁判案由】    返還擔保金
【裁判全文】
臺灣高雄地方法院民事裁定              95年度聲字第1118號
聲  請  人  丙○○
相  對  人  甲○○
            乙○○
當事人間聲請返還擔保金事件，本院裁定如下：
    主  文
聲請駁回。
    理  由
一、本件聲請人聲請返還台灣宜蘭地方法院民國92年度存字第23
    5 號提存之擔保金新台幣（下同）330,000 元。其陳述略稱
    ：聲請人與相對人間因損害賠償事件，前遵鈞院92年裁全字
    第2032號民事裁定，提存330,000 元而聲請對相對人之財產
    為假扣押在案。茲因上開事件業經判決聲請人敗訴確定，而
    聲請人於訴訟終結後，已發函定20日之期間催告相對人行使
    權利，經相對人於95年6 月9 日收受，迄未行使權利，故聲
    請人應供擔保之原因已消滅，自得請求返還擔保金等語，並
    提出本院民事裁定書、提存書、國庫存款收款書、台灣高等
    法院高雄分院94年度上易字第103 號民事判決、存證信函暨
    掛號郵件收件回執各1 件為證。
二、按依民事訴訟法第106 條準用同法第104 條第1 項第1 款、
    第3 款之規定，應供擔保之原因消滅，或訴訟終結後，供擔
    保人證明已定20日以上之期間，催告受擔保利益人行使權利
    而未行使，法院應依供擔保人之聲請，以裁定命返還其提存
    物或保證書。次按，所謂「應供擔保之原因消滅」，係指無
    損害發生或債權人本案勝訴確定或就所生損害已經賠償而言
    （最高法院53年臺抗字第279號判例可資參照）。經查：
  (一)兩造間損害賠償事件，業經台灣高等法院高雄分院以94年度
    上易字第103 號判決聲請人敗訴確定，聲請人並非獲取勝訴
    判決，此有上開民事判決書1 份附卷可稽；而本件又無事證
    可徵相對人確無損害發生，或聲請人已賠償相對人所生損害
    ，是依前揭說明，本件情形與「應供擔保原因消滅」之定義
    顯有未合，自無從認本件應供擔保之原因已告消滅。
  (二)次以，聲請人就其已聲請之假扣押執行尚未聲請撤回乙節，
    有電話紀錄存卷可憑，是尚難認本件之假扣押執行程序已終
    結；又聲請人雖有以上開存證信函定20日期限催告相對人行
    使權利，惟相對人收受聲請人上開催告函後，已於95年6 月
    26日向本院高雄簡易庭提起損害賠償訴訟，主張其所有之不
    動產遭原告聲請假扣押，致無法以不動產辦理貸款致週轉失
    靈，受有損失乙情，此經本院調卷查證明確，是相對人已為
    權利之行使。從而，本件情形亦不符訴訟終結後相對人經催
    告而未行使權利之要件。
三、綜上，本件情形與返還擔保金之要件有間，則聲請人聲請返
    還擔保金，自不能准許。
四、依民事訴訟法第104條第1項第1款、第3款，裁定如主文。
中    華    民    國    95    年    7     月    13    日
                  民事第一庭   法  官  莊珮君
正本證明與原本無異。
如不服本裁定應於送達後10日內向本院提出抗告狀，並繳納裁判
費新台幣1,000元。
中    華    民    國    95    年    7     月    13    日
                                書記官  何明昌


司法院資訊處製作；財團法人民間司法改革基金會備份。
